【裁判字號】    99,簡上,218
【裁判日期】    990727
【裁判案由】    偽造文書
【裁判全文】
臺灣桃園地方法院刑事判決             99年度簡上字第218號
上  訴  人
即  被  告  乙○○
上列上訴人即被告因偽造文書案件，不服本院98年度桃簡字第36
67號中華民國99年1 月6 日第一審簡易判決（檢察官聲請簡易判
決處刑案號：臺灣桃園地方法院檢察署98年度偵緝字第1848號）
提起上訴，經本院管轄之第二審合議庭判決如下：
    主      文
上訴駁回。
乙○○緩刑貳年。
    事實及理由
一、本案經本院審理結果，認原審以上訴人即被告乙○○犯刑法
    第216 條、第210 條之行使偽造私文書罪，事證明確，適用
    刑法第216 條、第210 條、第41條第1 項前段、第219 條，
    並審酌被告因為掩飾其駕照已遭吊扣之事實，竟假冒其友甲
    ○○之身分，在如附表所示之文件上偽造「甲○○」之署押
    以欺矇承辦員警及交通監理機關，不惟已損害於被害人甲○
    ○本人，亦已妨害警察機關及交通監理機關稽查舉發之正確
    性，其行為要無可取，惟念及被告犯後坦承犯行，堪認尚有
    悔意，且無前科記錄，有臺灣高等法院被告前案紀錄表1 份
    附卷可參等一切情狀，並斟酌被告之年齡、學歷、職業及家
    庭經濟狀況等節後，逕以簡易判決判處被告有期徒刑2 月，
    如易科罰金，以新臺幣（下同）1,000 元折算1 日，並就原
    判決附表所示文件上偽造之「甲○○」署押（簽名）諭知沒
    收，核其認事用法，俱無違誤，量刑亦甚允洽，應予維持，
    並引用第一審判決書記載之事實、證據及理由（如附件原審
    判決書）。
二、被告上訴意旨略以：與被害人雙方已達成民事和解，不服原
    判決云云。惟查，原審就據以認定上訴人犯行使偽造文書罪
    之證據及理由業已敘明綦詳，復經本院審酌全案情節，認原
    審認事用法並無不當，量刑亦甚妥適，上訴人執前詞置辯，
    並無理由，其上訴應予駁回。惟查，被告前未曾因故意犯罪
    受有期徒刑以上刑之宣告，此有卷附臺灣高等法院被告前案
    紀錄表可查，此次因一時失慮而犯本罪，且犯後已與被害人
    甲○○達成和解，並賠償甲○○4,500 元，而取得被害人甲
    ○○之原諒，此有郵政國內匯款執據、被害人甲○○於99年
    6 月9 日出具之同意書各1 份在卷足稽，堪見悔意甚殷，經
    此偵、審之程序及受罪刑之科處，自當知所警惕，信無再犯
    之虞，本院因認對其宣告之刑以暫不執行為適當，爰併諭知
    緩刑2 年，以啟自新。
三、據上論斷，應依刑事訴訟法第455 條之1 第1 項、第3 項、
    第368 條、第373 條，刑法第74條第1 項第1 款，判決如主
    文。
本案經檢察官吳美文到庭執行職務。
中    華    民    國    99    年    7     月    27    日
              刑事第十一庭審判長法  官  蔡榮澤
                                法  官  汪曉君
                                法  官  林蕙芳
以上正本證明與原本無異。
不得上訴。
                                書記官  莊凱男
中    華    民    國    99    年    7     月    30    日

司法院資訊處製作；財團法人民間司法改革基金會備份。
